臺灣高雄地方法院刑事判決
111年度簡上字第159號
上  訴  人  臺灣高雄地方檢察署檢察官    
被      告  黃偉育



上列上訴人因被告賭博案件，不服本院高雄簡易庭中華民國111
年5月2日111年度簡字第1264號第一審刑事簡易判決（起訴案號
：110年度偵字第15075號），提起上訴，本院管轄之第二審合議
庭判決如下：
    主  文
上訴駁回。 
    事實及理由
一、本判決參考司法院「刑事判決精簡原則」製作，因證據能力
    部分當事人均未爭執（見簡上卷第49頁），得不予說明。又
    本件經本院審理結果，認原判決之認事用法均無違誤，量刑
    亦屬妥適，應予維持，爰依刑事訴訟法第373條之規定，除
    證據部分補充：「上訴人即被告黃偉育（下稱被告）於本院
    審理中之自白（見簡上卷第74頁、第89頁）」外，其餘均引
    用第一審刑事簡易判決處刑書所載之事實、證據及理由（如
    附件）。
二、檢察官上訴意旨略以：被告將帳戶提供予經營規模龐大之賭
    博集團使用，原審僅判處被告有期徒刑3月，並給予緩刑，
    被告只需接受法治教育3場次，即可宣告之刑失其效力，顯
    屬過輕；又被告於警詢及偵查中均否認犯行，原審徒以被告
    在審理時坦承犯行逕謂其犯後態度良好而無再犯之虞，無異
    助長其僥倖之心以濫邀寬典，顯然不足以收儆惕之效，故宣
    告緩刑亦有未當等語。
三、駁回上訴之理由：
㈠、按刑事審判旨在實現刑罰權分配之正義，故法院對有罪被告
    之科刑，應符合罪刑相當原則，使輕重得宜，罰當其罪，以
    契合社會之法律感情，故刑法第57條明定科刑時應審酌一切
    情狀，尤應注意該條所列各款事項以為科刑輕重之標準，俾
    使法院就個案之量刑，能斟酌至當；然若量刑時已斟酌刑法
    第57條各款所列之情狀，而未逾越法定刑度之範圍，亦無濫
    用權限之情形，則其量刑之輕重、緩刑之宣告，即屬事實審
    法院得依職權自由裁量之事項，不得任意指摘為違法（最高
    法院75年度台上字第7033號、72年度台上字第6696號判決意
    旨參照）。又在同一犯罪事實與情節，如別無其他加重或減
    輕之原因，下級審量定之刑，亦無過重或失輕之不當情形，
    則上級審法院對下級審法院之職權行使，原則上應予尊重（
    最高法院85年度台上字第2446號判決意旨參照）。
㈡、經查，原審認被告犯刑法第30條第1項前段、第268條後段之
    幫助犯圖利聚眾賭博罪事證明確，並於量刑理由中具體審酌
    被告提供金融帳戶之存摺、提款卡及密碼供他人經營賭博網
    站使用，助長賭博風氣及增加追緝犯罪之困難度，所為實有
    不該，惟念其犯後坦承犯行，態度尚可，且無任何犯罪前科
    ，素行非差，兼衡其教育程度、經濟等一切情狀，而量處有
    期徒刑3月，並諭知以新臺幣1,000元折算1日之易科罰金標
    準，另考量被告前無任何犯罪前科，諒被告經本案偵、審程
    序及刑之宣告，應知所警惕，宣告被告緩刑2年，又為促使
    被告日後得以知曉尊重法紀，審酌其犯罪情節，諭知被告緩
    刑期間付保護管束，並應於緩刑期間內接受法治教育3場次
    ，加強其法治觀念及以利自新。經核原審認事用法，並無不
    合，且原審在量刑上已具體斟酌刑法第57條各款所列情狀，
    既無有失輕重之情事，亦未逾越法定範圍，且上述量刑及宣
    告緩刑因素於本院審理中亦未變動，兼之被告本案係基於幫
    助賭博之不確定故意而將金融帳戶之存摺、提款卡及密碼交
    付予他人使用，尚無從控制本案賭博集團之「LEO娛樂成」
    經營規模，且被告犯後終能坦承犯行，依前揭說明，本院認
    原審量刑及緩刑宣告尚難謂有何違法或失當之處，自應予以
    維持。檢察官以前詞謂原審量刑過輕、緩刑宣告未當等語，
    尚不足採。　　
四、綜上所述，原審之認事用法均無違誤，量刑及緩刑宣告亦均
    無不當，檢察官猶執前詞提起上訴，請求撤銷改判，為無理
    由，應予駁回。
據上論斷，應依刑事訴訟法第455條之1第1項、第3項、第368條
、第373條，判決如主文。
本案經檢察官李賜隆提起公訴，檢察官呂乾坤提起上訴，檢察官
郭武義、甘雨軒到庭執行職務。
中　　華　　民　　國　　111 　年　　10　　月　　21　　日
                  刑事第十三庭  審判長法　官  葉文博
                                      法  官  陳俊宏
                                      法  官  翁瑄禮
以上正本證明與原本無異。
不得上訴。
中　　華　　民　　國　　111 　年　　10　　月　　21　　日
　　　　　　　　　　　　　　　　　　　書記官  張婉琪
附錄本案論罪科刑法條：
刑法第30條
幫助他人實行犯罪行為者，為幫助犯。雖他人不知幫助之情者，
亦同。幫助犯之處罰，得按正犯之刑減輕之。
刑法第268條
意圖營利，供給賭博場所或聚眾賭博者，處3年以下有期徒刑，
得併科9萬元以下罰金。
附件：
臺灣高雄地方法院刑事簡易判決　　　   111年度簡字第1264號
公  訴  人  臺灣高雄地方檢察署檢察官  
被      告  黃偉育  男　（民國00年0月00日生）
　　　　　　　　　　身分證統一編號：Z000000000號
　　　　　　　　　　住○○市○○區○○路000號2樓
　　　　　　　　　 居高雄市○○區○○街00號8樓之4（送達）
上列被告因賭博案件，經檢察官提起公訴（110年度偵字第15075
號），因被告自白犯罪，本院認為宜以簡易判決處刑（原案號：
111年度審易字第75號），逕以簡易判決處刑如下：
    主  文
黃偉育幫助犯圖利聚眾賭博罪，處有期徒刑參月，如易科罰金，
以新臺幣壹仟元折算壹日。緩刑貳年，緩刑期間付保護管束，並
應於緩刑期間內接受法治教育參場次。未扣案之犯罪所得新臺幣
壹萬伍仟元沒收，於全部或一部不能沒收或不宜執行沒收時，追
徵其價額。
    事實及理由
一、黃偉育依其智識及生活經驗，雖預見提供自己金融機構帳戶
    之存摺、提款卡及密碼與不具信賴關係之他人，可能遭他人
    作為財產犯罪所得財物匯入及提領之工具，進而對該正犯所
    實行之犯行施以一定助力，仍基於縱令他人以其所申辦之金
    融帳戶實行意圖營利供給賭博場所、聚眾賭博之犯行亦不違
    其本意之幫助犯意，於民國108年9月底某日，將其所申辦之
    兆豐國際商業銀行帳號00000000000號帳戶（下稱本案帳戶
    ）存摺、提款卡及密碼，以新臺幣(下同)1萬5000元代價，
    交付與真實姓名年籍不詳之「林瑞祥」，而容任他人使用本
    案帳戶供匯款賭金之用。嗣該人所屬之賭博集團成員於取得
    本案帳戶存摺、提款卡及密碼後，乃共同基於意圖營利供給
    賭博場所、聚眾賭博之犯意聯絡，非法經營地下賭博網站「
    LEO娛樂城」，並提供賭博網站帳號、密碼及下注額度供不
    特定賭客簽賭，簽賭方式係以美國職業籃球、棒球運動賽事
    、真人視訊百家樂、老虎機、拉霸等項目做為對賭依據，下
    注簽賭之賠率依當日該網站開盤而定，輸贏係依據簽賭下注
    之賽事比賽結果決定輸贏，若簽注為贏，則依簽賭網站開出
    之賠率贏得相關賭資，如未簽中，則賭資歸上游組頭所有，
    賭客並提供帳戶供「LEO娛樂城」匯款之用。嗣於108年10月
    至109年6月間，有賭客賴國偉、周慎晏、黃廉升、洪寬盛、
    林志偉、莊婕妤、謝明倫、黃群維、張維皓、宮一中、陳繹
    棠等人（上開賭客所涉賭博犯行，均經檢察官另為不起訴處
    分），將賭金匯至本案帳戶或由賭博集團成員自本案帳戶匯
    款賭金與上開賭客。嗣為警清查後，循線查悉上情。
二、認定犯罪事實所憑之證據及其理由：
    上開犯罪事實，業據被告黃偉育坦承不諱，核與證人即賭客
    賴國偉、周慎晏、黃廉升、洪寬盛、林志偉、莊婕妤、謝明
    倫、黃群維、張維皓等人證述相符，並有賭客賭客賴國偉、
    周慎晏、黃廉升、洪寬盛、林志偉、莊婕妤、謝明倫、黃群
    維、張維皓、宮一中、陳繹棠等人之匯款明細、本案帳戶開
    戶基本資料、存款交易往來交易明細、「LEO 娛樂城」網頁
    在卷可佐，足認被告前揭任意性自白與事實相符，堪予採信
    。從而，本案事證明確，被告犯行洵堪認定，應依法論科。
三、論罪科刑：
　㈠法律說明：
  ⒈按刑法圖利供給賭博場所罪之「賭博場所」，只要有一定之
    場所供人賭博財物即可，非謂須有可供人前往之一定空間場
    地始足當之。以現今科技之精進，電話、傳真、網路均可為
    傳達賭博之訊息，例如營利意圖而提供網址供人賭博財物者
    ，亦屬提供賭博場所之一種（最高法院94年度台非字第265
    號判決意旨參照）；又同條所稱聚眾賭博罪，係指聚集不特
    定人參與賭博之行為，且縱未於現實上同時糾集多數人於同
    一處所，而係聚集眾人之財物進行賭博者，例如組頭以網路
    之方式供人簽賭之行為，亦屬之。查本案「LEO娛樂城」賭
    博網站，係供不特定多數人簽賭下注，藉此聚集眾人之錢財
    進行賭博，而藉此方式以牟利，自屬意圖營利供給賭博場所
    及聚眾賭博之行為無疑。
　⒉次按刑法上之幫助犯，係對於犯罪與正犯有共同之認識，而
    以幫助之意思，對於正犯資以助力，而未參與實施犯罪之行
    為者而言，是以如未參與實施犯罪構成要件之行為，且係出
    於幫助之意思提供助力，即屬幫助犯，而非共同正犯。本案
    並無證據足認被告有親自參與、實施架設「LEO娛樂城」賭
    博網站而供給賭博場所、聚眾賭博之行為，其提供本案帳戶
    之存摺、提款卡及密碼與他人使用，顯非係刑法第268條之
    構成要件行為，僅對於他人遂行圖利聚眾賭博、供給賭博場
    所等犯罪資以助力，應認其所為係幫助犯而非正犯行為。
  ㈡罪名：
　　核被告所為，係犯刑法第30條第1項前段、第268條前、後段
    之幫助犯圖利供給賭博場所罪、幫助犯圖利聚眾賭博罪。又
    被告以一幫助行為同時觸犯上開2罪名，為想像競合犯，應
    依刑法第55條前段規定，從情節較重之幫助犯圖利聚眾賭博
    罪論處。另被告未實際參與圖利聚眾賭博之犯行，所犯情節
    較正犯輕微，爰依刑法第30條第2項規定，減輕其刑。
  ㈢刑罰裁量：
    爰以行為人之責任為基礎，審酌被告提供本案帳戶之存摺、
    提款卡及密碼供他人經營賭博網站使用，助長賭博風氣及增
    加追緝犯罪之困難度，所為實有不該，惟念其犯後坦承犯行
    ，態度尚可，且無任何犯罪前科，有臺灣高等法院被告前案
    紀錄表在卷可查，素行非差，兼衡其教育程度、經濟（涉個
    人隱私，詳卷）等一切情狀，量處如主文所示之刑及易科罰
    金之折算標準。　　　
四、緩刑：
    被告無任何犯罪前科，素行非差，業如上述，諒被告經此偵
    、審程序及刑之宣告，應知所警惕，本院認對其宣告之刑以
    暫不執行為適當，爰依刑法第74條第1項第1款規定，併予宣
    告緩刑如主文所示，以啟自新。另為促使被告日後得以知曉
    尊重法紀，本院認除前開緩刑宣告外，尚有賦予其一定負擔
    之必要，爰審酌上情及犯罪情節，依刑法第74條第2項第8 
    款之規定，命被告應接受法治教育（時間、場次均如主文所
    示），以加強法治觀念；並依刑法第93條第1項第2款之規定
    宣告於緩刑期內付保護管束，俾能由觀護人予以適當督促，
    並發揮附條件緩刑制度之立意及避免短期自由刑執行所肇致
    之弊端，以期符合本件緩刑目的。
五、沒收部分：　
　　被告為本件犯行獲得之報酬為新臺幣1萬5000元，此據被告
    供陳在卷(見警卷第5頁)，且未扣案，應依刑法第38條之1 
    第1項前段、第3項規定宣告沒收之，並諭知於全部或一部不
    能沒收或不宜執行沒收時，追徵其價額。　
六、依刑事訴訟法第449條第2項、第3項、第454條第1項、第450
     條第1項，逕以簡易判決處刑如主文。
七、如不服本件判決，應於判決書送達之日起20日內，向本院提
    起上訴狀。
八、本案經檢察官李賜隆提起公訴，檢察官呂乾坤到庭執行職務
    。
中　　華　　民　　國　　111 　年　　5 　　月　　2 　　日
                      高雄簡易庭  法  官  陳銘珠
以上正本證明與原本無異。
如不服本判決，應於判決送達之日起20日內向本院提出上訴書狀
。
因疫情而遲誤不變期間，得向法院聲請回復原狀。
中　　華　　民　　國　　111 　年　　5 　　月　　2 　　日
                                  書記官  沈佳螢
附錄本案論罪科刑法條：
《中華民國刑法第30條》 
幫助他人實行犯罪行為者，為幫助犯。雖他人不知幫助之情者，
亦同。幫助犯之處罰，得按正犯之刑減輕之。
《中華民國刑法第268條》
意圖營利，供給賭博場所或聚眾賭博者，處3年以下有期徒刑，
得併科9萬元以下罰金。